【裁判字號】    97,交聲,288
【裁判日期】    971231
【裁判案由】    違反道路交通管理處罰條例聲明異議
【裁判全文】
臺灣基隆地方法院交通事件裁定         97年度交聲字第288號
移送機關即
原處分機機  交通部公路總局台北區監理所基隆監理站
異  議  人
即受處分人  乙○○
                    國民
上列受處分人因違反道路交通管理處罰條例案件，對於交通部公
路總局臺北區監理所基隆監理站於中華民國97年7月22日所為之
處分（原處分案號：基監字第裁42－ZGP006509號），聲明異議
，本院裁定如下：
    主  文
原處分撤銷。
乙○○不罰。
    理  由
一、原處分機關略以：異議人即受處分人乙○○於民國96年9月2
    2日6時18分許，駕駛車號IC－4840號自用小客車（以下簡稱
    系爭車輛），行經國道大甲收費站南下，因「汽車行駛高速
    公路，於駛進收費站繳費時，未依標誌指示過站繳費」違規
    ，由內政部警政署國道公路警察局第七警察隊執勤警員，依
    道路交通管理處罰條例第33條第3項規定，製發公警局交字
    第ZGP006509號舉發違反道路交通管理事件通知單（以下簡
    稱本件舉發通知單）舉發，裁處罰鍰新臺幣（下同）1200元
     之處分。
二、聲明異議意旨略以：系爭車輛自96年元月迄97年12月24日臺
    灣基隆地方法院開庭之前，並非由異議人即受處分人乙○○
    在使用，而係由其大哥甲○○駕駛，本件並非其違規，為此
    聲明異議，爰請求撤銷原處分等語。
三、經查：系爭車輛之駕駛人於前於上揭違規時間，行經上開違
    規地點，因「汽車行駛高速公路，於駛進收費站繳費時，未
    依標誌指示過站繳費」之違規，經警製單舉發之事實，有內
    政部警政署國道公路警察局公警局交字第ZGP006509號舉發
    違反道路交通管理事件通知單、照片2張附卷可稽。惟異議
    人堅決否認其有為上揭違規行為，辯稱：非其違規，違規時
    間係由其大哥甲○○駕駛等語。本院經傳喚證人甲○○到庭
    具結證稱：「系爭車輛自96年1月開始一直到法院開庭現在
    都是其有使用，乙○○都沒有使用，車子本來是要報廢，乙
    ○○把車子讓給其開，其就一直開到現在，上揭違規時間、
    地點，系爭車輛是其駕駛的，當時開車如果有違規是要由駕
    駛的其負責等語綦詳（見本院97年12月24日訊問筆錄），異
    議人所辯核與證人甲○○結證上揭違規時間、地點係由甲○
    ○駕駛乙節相符。是以，異議人所辯其並非為本件違規行為
    之人乙節，足堪採信為真實。
四、綜上所述，異議人既非為本件違規之人，則原處分機關未予
    詳查，遽以認定異議人違反道路交通管理處罰條例第33條第
    3項規定而予以裁罰，即有違誤，本院認異議人之異議為有
    理由，原處分應予撤銷，另諭知異議人不罰，以昭審慎。
五、至本件違規之行為人既經查明確係甲○○，應由移送機關依
    法裁決處理，併此敘明。
六、據上論斷，應依道路交通案件處理辦法第20條前段，裁定如
    主文。
中    華    民    國    97    年    12    月    31    日
                  交通法庭法    官  鄭景文
以上正本證明與原本無異
對於本件裁定如有不服，應於收受送達後5日內，向本院提出抗
告書狀（應附繕本），敘述抗告之理由，抗告於臺灣高等法院。
中    華    民    國    97    年    12    月    31    日
                          書 記 官  李繼業


司法院資訊處製作；財團法人民間司法改革基金會備份。
